---
title: "Relatórios sobre Barragens em `r params$estado`"
author: "Curso-R"
date: 'Junho de 2022'
output: 
  bookdown::word_document2:
    reference_docx: template/word_template.docx
    toc: TRUE
params:
  estado: "MG"
bibliography: 
  - referencias/fromdoi.bib
  - referencias/packages.bib
  - referencias/zotero.bib
csl: template/abnt.csl
---

```{r setup, include=FALSE}
knitr::opts_chunk$set(
	echo = FALSE,
	message = FALSE,
	warning = FALSE
)
```

```{r pacotes}
library(dplyr)
library(janitor)
library(readxl)
library(ggplot2)
```

```{r download-data}
# # url para baixar os dados
# url_request <- "https://app.anm.gov.br/SIGBM/Publico/ClassificacaoNacionalDaBarragem/ExportarExcel"
# 
# # cria a pasta dados (se não existir)
# fs::dir_create("dados")
# 
# # funcão que baixa os dados
# httr::POST(url_request, httr::write_disk("dados/sigbm.xlsx"))
```

```{r load-data}
# ler os dados baixados
sigbm <- read_xlsx("dados/sigbm.xlsx", skip = 4) |>
  clean_names()
```

```{r}
# params$estado

sigbm_filtrado <- sigbm |> 
  filter(uf == params$estado)
```

# Introdução {#introducao}

A base sigbm possui `r nrow(sigbm)` barragens cadastradas no Brasil.
No estado de `r params$estado`, existem `r nrow(sigbm_filtrado)` barragens cadastradas.
Este relatório foi desenvolvido utilizando o R [@R-core]. Os pacotes usados foram: ggplot2 [@R-ggplot2]..... usando o tidyverse [@wickhamTidyData2014]


Na figura \@ref(fig:grafico-dpa), vemos que .....

```{r grafico-dpa, fig.cap="Gráfico de DPA"}
sigbm_filtrado |> 
  count(dano_potencial_associado, sort = TRUE) |> 
  ggplot() +
  aes(y = dano_potencial_associado, x = n) +
  geom_col() +
  labs(title = glue::glue("Barragens em {params$estado}"))
```

-   Quantidade de barragens em `r params$estado`, por minério principal:

```{r}
sigbm_filtrado |> 
  count(minerio_principal, sort = TRUE) |> 
  slice(1:10) |> 
  # rename(`Minério principal` = minerio_principal,
  #        Quantidade = n) |> 
  knitr::kable(col.names = c("Minério principal", "Quantidade de barragens"))
```

# Exemplo de equação

\usepackage{amsmath}

$$
1+1=2 \tag{5.23} \label{eq:special}
$$

Uma referencia cruzada a equação $\eqref{eq:special}$.

# Como adicionar Referencias?

[@segbarragem2020]




@tidyverse2019	


[@tidyverse2019; @R-tidyverse]


Em -@tidyverse2019, Hadley e colaboradores...	 
<!-- # ESSE ESTÁ ESQUISITO, PQ? -->



Segundo Hadley Wickham e colaboradores [-@tidyverse2019]

No capítulo \@ref(introducao), vimos que ....



```{r}
# knitr::write_bib(file = "referencias/packages.bib")
knitr::write_bib(
  x = c("ggplot2", "knitr", "dplyr", "readxl", "janitor", "knitr", "glue", "tidyverse"),
  file = "referencias/packages.bib")
```

## Referências
